臺灣臺中地方法院刑事判決　　　　　　　　　　　 九十一年度交訴字第六一號
　　公　訴　人　臺灣臺中地方法院檢察署檢察官
　　被　　　告　丁○○
右列被告因業務過失致死案件，經檢察官提起公訴（九十一年度偵字第五一五號），
本院判決如左：
    主      文
丁○○從事業務之人，因業務上之過失致人於死，處有期徒刑壹年。緩刑參年。
    事      實
一、丁○○為明台家商校車司機，為從事駕駛業務之人，其於民國（下同）九十年七
    月十一日十五時許，駕駛車牌號碼ＷＬ－六三○號營業大客車，沿台中縣霧峰鄉
    ○○路往明台中學方向行駛，途經大同路與民生路設有閃光黃燈之交岔路口處時
    ，本應注意車前狀況，隨時採取必要之安全措施，不得跨道路中心行駛，並減速
    接近、注意安全、小心通過，且依當時天氣晴朗、日間自然光線、路面乾躁無缺
    陷、無障礙物且視距良好等情形，又無不能注意之情事，竟疏未注意及此，適有
    黃立宗駕駛車牌號碼ＢＥＷ－六三○號重機車搭載許曉蕙，沿台中縣霧峰鄉○○
    路由林家花園往中正路方向行駛入上開該交岔路口內，亦疏未注意行駛至設置閃
    光紅燈之支線道路口，應減速接近而停止於交岔路口前，讓幹線道優先通行後，
    方得續行，並注意車前狀況，隨時採取必要之安全措施，即貿然前行，於發現丁
    ○○所駕駛之大客車駛來時，黃立宗欲煞車閃避以致於摔倒後向前滑行，丁○○
    因閃煞不及，致使該車左前車輪壓過該部機車右前避震器及把手，左後車輪則輾
    壓摔倒在地面之黃立宗、許曉蕙頭部，造成黃立宗、許曉蕙均頭部外傷顱內出血
    當場死亡。丁○○於肇事後，在未經有偵查權之機關或公務員發覺其為犯人前，
    即以行動電話報案並向到場處理之台中縣警察局霧峰分局警備隊隊員張景福、乙
    ○○自首陳明其為肇事者及肇事經過，自願接受裁判。
二、案經臺中縣警察局霧峰分局警備隊報請臺灣臺中地方法院檢察署檢察官相驗後自
    動檢舉偵查起訴。
    理      由
一、訊據被告丁○○對於在右揭時地，駕駛營業大客車與黃立宗駕駛機車相撞致黃立
    宗、許曉蕙死亡之事實供承不諱，核與被害人黃立宗之父丙○○、許曉蕙之父甲
    ○○所述情節相符，復有臺中縣警察局道路交通事故調查報告表一份、肇事車輛
    照片四十七幀在卷可稽。而被害人黃立宗、許曉蕙確因本件車禍死亡，亦經臺灣
    臺中地方法院檢察署署檢察官督同法醫師相驗明確，並製有勘驗筆錄、相驗屍體
    證明書、驗斷書等附卷為憑。按汽車行駛時，駕駛人應注意車前狀況，並隨時採
    取必要之安全措施，在雙向二車道劃有分向限制線之路段，不得駛入來車之車道
    行駛；於行經設置閃光黃燈表示「警告」之交岔路口，車輛應減速接近，注意安
    全，小心通過，道路交通安全規則第九十四條第三項、第九十七條第二款及道路
    交通標誌標線號誌設置規則第二百十一條第一項第一款分別定有明文。被告既有
    駕駛執照，對上開規定自不能諉為不知，而依當時天氣晴朗、日間自然光線、路
    面乾躁無缺陷、無障礙物且視距良好等情形，並無不能注意之情事，竟疏未注意
    及此，而發生本件車禍，被告應有過失，且其過失行為，與被害人黃立宗、許曉
    蕙之死亡間有相當因果關係。又本件送請臺灣省台中縣區車輛行車事故鑑定委員
    會鑑定結果亦認為：一、黃立宗駕駛重機車未注意車前情況，未暫停讓幹線車先
    行，為肇事原因。二、丁○○駕駛自大客車跨道路中心行駛，未注意車前情況，
    為肇事原因，此有臺灣省台中縣區車輛行車事故鑑定委員會九十年十一月二十九
    日中縣鑑字第九００五七六號函在卷可明。故被害人黃立宗對本件車禍之發生雖
    與有過失，惟亦不因此而解免被告之過失責任，其事證明確，被告犯行應堪認定
    。
二、被告既受僱於明台家商，平時係以駕駛校車為業，乃從事駕駛業務之人，核被告
    所為，係犯刑法第二百七十六條第二項之業務過失致人於死罪。被告以一過失行
    為致被害人黃立宗、許曉蕙死亡，而觸犯數罪名，為想像競合犯，應從一重業務
    過失致人於死罪處斷。又被告於肇事後，在未經有偵查權之機關或公務員發覺其
    為犯人前，即以行動電話報案並向到場處理之台中縣警察局霧峰分局警備隊隊員
    張景福及乙○○坦承其為肇事者及肇事經過（見偵卷第三十二頁反面、本院審判
    筆錄第三頁），而願接受裁判，業經被告自承在卷，並經證人張景福及乙○○分
    別於偵審中到庭證述屬實，核與自首要件相符，並依法減輕其刑。爰審酌被告之
    過失程度、所生危害、被害人與有過失，肇事後態度尚稱良好並與被害人家屬以
    新臺幣一千萬元達成民事和解（有調解書乙份附卷可稽）等一切情狀，量處如主
    文所示之刑。末查被告前未曾受有期徒刑以上刑之宣告，有臺灣臺中地方法院檢
    察署刑案資料紀錄查註表一份附卷可稽，本次係過失所犯，惡性不重，且亦與被
    害人家屬達成和解，經此次論罪科刑之教訓，應知所警惕，信無再犯之虞，本院
    認所宣告之刑以暫不執行為適當，並諭知緩刑參年，以勵自新。
據上論斷，應依刑事訴訟法第二百九十九條第一項前段，刑法第二百七十六條第二項
、五十五條前段、第六十二條前段、第七十四條第一款，罰金罰鍰提高標準條例第一
條前段，判決如主文。
本案經檢察官黃仁宏到庭執行職務
中    華    民    國      九十一      年       四      月   二十九      日
                                  臺灣台中地方法院交通法庭
                                        法  官  郭  德  進
右正本證明與原本無異。
如不服本判決，應於判決送達後十日內向本院提出上訴狀( 應附繕本 )，上訴於臺灣
高等法院臺中分院。
                                        書記官
中    華    民    國      九十一      年       四      月     三十      日
刑法第二百七十六條第二項：
二、從事業務之人，因業務上之過失犯前項之罪者，處五年以下有期徒刑或拘役，得
    併科三千元以下罰金。
                                                                        Ｂ
